# 关于贵金属租赁业务

提问人：xin910910 时间：2021-01-26 13:21:00
请教陈版主，公司租赁黄金业务在新租赁准则下的会计核算大致是怎样的？谢谢！

回答人：chenyiwei
新租赁准则强调首先要判断是否满足构成租赁或者包含租赁的条件： 1 、存在特定已识别资产； 2 、该安排转移了对资产使用权的控制。
黄金租赁的实质是一项融资安排，既不存在特定的已识别资产（黄金是高度标准化的，存在实质性替换权），也并未真正转移对资产使用权的控制（一般都是在借入后立即通过黄金交易所出售变现），所以不适用新租赁准则，而是将其作为一项融资交易，确认相应的负债。该业务的核算应适用金融工具准则而不是租赁准则。